【裁判字號】    98,簡上,904
【裁判日期】    981230
【裁判案由】    毀損等
【裁判全文】
臺灣桃園地方法院刑事判決             98年度簡上字第904號
上  訴  人  乙○○
即  被  告
上列上訴人因毀損等案件，不服本院簡易庭中華民國98年7 月31
日98年度壢簡字第1895號第一審刑事簡易判決（聲請簡易判決處
刑案號：臺灣桃園地方法院檢察署98年度偵字第13526 ），提起
上訴，本院管轄第二審之合議庭判決如下：
    主  文
上訴駁回。
乙○○緩刑貳年。
    事  實
一、乙○○於民國98年6 月13日凌晨零時30分許，在桃園縣桃園
    市○○路93號便利商店內，因不滿店員甲○○拒絕借用電源
    插座供其所有行動電話充電，又未立刻為之代叫計程車，竟
    無由勃然大怒，先基於毀損之犯意，以腳踹踢由甲○○所管
    領使用、擺置於結帳櫃臺前之置物桌板架，致該板架斷裂損
    壞，足以生損害於甲○○，復又另行基於恐嚇之犯意，向甲
    ○○恫稱：「之後會找人來砸店，讓你沒法繼續開店下去」
    等語，使甲○○因而心生畏懼，而以此加害財產之事恐嚇甲
    ○○，致生危害於安全，嗣經甲○○報警抵達便利商店處理
    ，始循線查知上情。
二、案經甲○○訴由桃園縣政府警察局桃園分局報請臺灣桃園地
    方法院檢察署檢察官偵查後聲請以簡易判決處刑。
    理  由
壹、證據能力方面：
一、按被告以外之人於偵查中向檢察官所為之陳述，除顯有不可
    信之情況者外，得為證據，刑事訴訟法第159 條之1 第2 項
    定有明文。查證人甲○○於偵查中既係以證人身份陳述，且
    經檢察官告以具結義務及偽證處罰後命之朗讀結文具結，因
    該證人係於負擔偽證罪處罰之心理下證述，並以具結擔保其
    供述真實性，復無受其他不當外力干擾情形，可信性極高，
    本院審酌上開證人於偵查中具結證述之際，其外部附隨之環
    境或條件並無不當，是依上說明，其於偵查中所為證言，具
    有證據能力，而得為證據。
二、次按被告以外之人於審判外之言詞或書面陳述，除法律有規
    定者外，不得作為證據；被告以外之人於審判外之陳述，經
    當事人於審判程序同意作為證據，法院審酌該言詞陳述或書
    面陳述作成時之情況，認為適當者，亦得為證據。當事人、
    代理人或辯護人於法院調查證據時，知有第159 條第1 項不
    得為證據之情形，而未於言詞辯論終結前聲明異議者，視為
    有前項之同意，刑事訴訟法第159 條第1 項及第159 條之5
    分別定有明文。查證人甲○○於警詢中所為陳述，固屬傳聞
    證據，惟檢察官及被告就前揭審判外陳述之證據能力，於本
    院準備程序及審判期日時均不爭執，且迄至言詞辯論終結前
    亦未再聲明異議。經核上開證據資料製作時之情況，查無違
    法不當或證明力明顯過低之瑕疵，亦認為以之作為證據應屬
    適當。
三、再者，本案認定事實所引用之文書證據及物證，並無證據證
    明係公務員違背法定程式所取得，亦無刑事訴訟法第159 條
    之4 之顯有不可信之情況與不得作為證據之情形。本院斟酌
    本案卷內之證據並非非法取得，亦無證明力明顯過低之情形
    ，且經本院於審判期日依法進行證據之調查、辯論，被告於
    訴訟上之程序權即已受保障，故前揭各該證據，均得採為證
    據，合先敘明。
貳、實體方面：
一、訊據被告乙○○於本院準備程序中對上開犯罪事實坦承不諱
    （見本院卷第19頁反面），核與證人即告訴人甲○○於警詢
    中之指述情節相符（見偵查卷第12至14頁），而觀之卷附監
    視錄影畫面翻拍照片，復清楚可見被告所在位置旁原所架設
    於結帳櫃臺前之置物桌板架確已自櫃臺本體斷裂於地上，足
    認被告上開任意性自白與事實相符，事證明確，被告犯行堪
    以認定，應予依法論科。
二、按刑法毀損罪所謂「毀棄」係指銷毀滅除、拋棄，使物之效
    用全部喪失，「損壞」係指損傷破壞物體，使其效用全部或
    一部喪失之意，「致令不堪用」則指以毀棄、損壞以外之其
    他方法，雖未毀損原物，但其物之效用喪失者；另刑法第30
    5 條之恐嚇危害安全罪，則係指單純以將來加害生命、身體
    、自由、名譽、財產之事，恐嚇他人致生危害於安全者而言
    。本件被告乙○○既於上開時地以腳踹踢櫃臺前之置物桌板
    架而實施破壞行為，致該板架因而斷裂損壞，又其後對告訴
    人所恫稱之「之後會找人來砸店，讓你沒法繼續開店下去」
    等語，復係以毀損之惡害通知告訴人，顯以加害財產之事對
    其恐嚇。是核其上開所為，應係犯刑法第354 條損壞他人之
    物罪、同法第305 條之恐嚇危害安全罪。被告所犯2 罪，犯
    意各別，罪名不同，應予分論併罰。
三、被告上訴意旨雖略以：被告業於98年8 月2 日與被害人甲○
    ○達成和解，請求從輕量刑並給予緩刑之宣告云云。惟查，
    關於刑之量定及緩刑之宣告，係實體法上賦予法院得為自由
    裁量之事項，倘其未有逾越法律所規定之範圍，或濫用其權
    限，即不得任意指摘為違法（最高法院75年臺上字第7033號
    判例意旨參照）。本件第一審法院認被告罪證明確，並審酌
    被告酒後行為失序，僅因不滿告訴人拒絕代叫計程車，即以
    腳踹踢店內結帳櫃臺之置物桌板架，造成告訴人財物受損，
    並以前揭言語恐嚇告訴人，致告訴人心生畏懼，行為顯有不
    該，並兼衡其犯罪之動機、目的、手段、智識程度、素行、
    對被害人所造成之危害程度，以及犯後偵查中僅坦承部分犯
    行等一切情狀，援引刑事訴訟法第449 條第1 項前段、第45
    4 條第2 項，刑法第354 條、第305 條、第41條第1 項前段
    、第51條第6 款，刑法施行法第1 條之1 第1 項、第2 項前
    段，分別量處被告拘役40日及30日，定應執行刑為有拘役60
    日，並諭知易科罰金之折算標準，經核其認事用法均無違誤
    ，量刑亦甚妥適。被告上訴空言指摘原審判決不當，難認有
    理由，應予駁回。
四、末查，被告前未曾因故意犯罪受有期徒刑以上刑之宣告，有
    臺灣高等法院被告前案紀錄表在卷可稽，其因一時失慮致罹
    刑典，犯後於本院準備程序中復知幡然悔悟，坦承犯行，甚
    且積極與被害人甲○○達成和解並賠償其所受損害完畢，有
    和解書1 份在卷，諒被告經此偵、審程序，當知所警惕，檢
    點言行，本院信其應無再犯之虞，是認本件所宣告之刑，以
    暫不執行為適當，爰依刑法第74條第1 項第1 款規定，併予
    宣告緩刑2 年，用啟自新。
五、被告經合法傳喚，無正當理由不到庭，爰不待其到庭陳述，
    逕由檢察官一造辯論而為判決。
據上論斷，應依刑事訴訟法第455 條之1 第1 項、第3 項、第36
8 條、第371條，刑法第74條第1項第1款，判決如主文。
本案經檢察官吳佳美到庭執行職務。
中    華    民    國    98    年    12    月    30    日
                  刑事第八庭    審判長法  官   張明儀
                                      法  官   葉藍鸚
                                      法  官   呂綺珍
附錄論罪科刑法條：
中華民國刑法第305條
（恐嚇危害安全罪）
以加害生命、身體、自由、名譽、財產之事，恐嚇他人致生危害
於安全者，處2 年以下有期徒刑、拘役或3 百元以下罰金。
中華民國刑法第354條
（毀損器物罪）
毀棄、損壞前二條以外之他人之物或致令不堪用，足以生損害於
公眾或他人者，處2 年以下有期徒刑、拘役或5 百元以下罰金。
以上正本證明與原本無異。
不得上訴。
                                      書記官   范升福
中    華    民    國    99    年    1     月    4     日

司法院資訊處製作；財團法人民間司法改革基金會備份。
